---
params:
  data: "data"
  result: "result"
  location: 20352
  name: Fort Lier (3010)
  n_winter: 24
---

```{r}
#| label: setup
#| include: false
library(git2rdata)
library(INBOtheme)
library(tidyverse)
conflicted::conflicts_prefer(dplyr::filter, dplyr::lag, dplyr::pull)
theme_set(theme_inbo(base_size = 9, transparent = TRUE))
```

```{r}
#| label: read-data
relevant <- read_vc("relevant_visit")
max_date <- max(relevant$date)
round_date(max_date, "year") |>
  year() -> current_winter
relevant |>
  filter(.data$location_id == params$location) |>
  mutate(
    analyse = ifelse(relevant, "ja", "nee"),
    onderzocht = (.data$surveyed_sublocations / .data$n_sublocations) |>
      cut(
        breaks = c(0, 0.25, 0.5, 0.75, 1, Inf), right = FALSE,
        labels = c("0-25%", "25-50%", "50-75%", "75-100%", "100%")
      ) |>
      as.character() |>
      replace_na("enkel\ntotaal") |>
      factor(
        levels = c(
          "100%", "75-100%", "50-75%", "0-25%", "25-50%", "enkel\ntotaal"
        )
      )
  ) -> relevant_visits
relevant |>
  filter(current_winter - .data$winter <= params$n_winter) |>
  mutate(
    score = ifelse(
      max(.data$n_sublocations) > 1 & !is.na(.data$surveyed_sublocations),
      0.5, 1
    ) /
      (current_winter - .data$winter + 1)
  ) |>
  group_by(.data$location_id, .data$winter) |>
  summarise(score = max(.data$score), .groups = "drop_last") |>
  summarise(score = sum(.data$score)) |>
  mutate(
    score = 100 * .data$score / sum(1 / seq_len(params$n_winter))
  ) -> scores
scores |>
  count(.data$score) |>
  arrange(desc(.data$score)) |>
  transmute(
    .data$score,
    rang = lag(.data$n, 1, default = 1) |>
      cumsum(),
    rang = sprintf("%.1f%%", 100 * .data$rang / nrow(scores)),
    niveau = case_when(
      .data$score >=
        sum(1 / seq_len(0.75 * params$n_winter)) /
          sum(1 / seq_len(params$n_winter)) ~
        " (goud)",
      .data$score >=
        sum(1 / seq_len(0.5 * params$n_winter)) /
          sum(1 / seq_len(params$n_winter)) ~
        " (zilver)",
      .data$score >=
        sum(1 / seq_len(0.25 * params$n_winter)) /
          sum(1 / seq_len(params$n_winter)) ~
        " (brons)",
      TRUE ~ ""
    )
  ) |>
  inner_join(
    x = filter(scores, .data$location_id == params$location), by = "score"
  ) -> this_score
```

```{r}
#| label: cap-format
relevant_cap <- "Beschikbare tellingen van %s in
[meetnetten.be](https://meetnetten.be) met het totaal aantal getelde vleermuizen
per telling.
Het grijze vlak geeft de analyseperiode weer."
```

# Overzicht beschikbare tellingen

```{r}
#| label: detailed
detailed_text1 <- sprintf(
  "
Deze winterverplaats is opgedeeld in %i deellocaties.
Indien de telling per deellocatie beschikbaar is, geven we het percentage
van de deellocaties dat onderzocht is tijdens de telling.
Zoniet vermelden we 'enkel totaal'.",
  relevant_visits$n_sublocations[1]
)[relevant_visits$n_sublocations[1] > 1]
detailed_text2 <-
  "
Wanneer gedetailleerde tellingen beschikbaar zijn, dan gebruiken we enkel de
gedetailleerde tellingen wanneer het aantal winters met gedetailleerde tellingen
groter is dan het aantal winters met enkel totalen en het aantal winters met
gedetailleerde tellingen minstens 3 is.
In dat geval houden we rekening met deellocaties die niet onderzocht zijn en
waar mogelijk vleermuizen aanwezig zijn.
Zoniet aggregeren we de gedetailleerde tellingen tot een totaal en doen we de
analyse op basis van de totalen."[relevant_visits$n_sublocations[1] > 1]
```

In @fig-relevant geven we een overzicht van alle beschikbare tellingen in [meetnetten.be](https://meetnetten.be) voor het object "`r params$name`".
Elk punt toont de datum van de telling op de x-as en het totaal aantal getelde vleermuizen op de y-as.`r detailed_text1`

De analyse beschouwt de tellingen van de laatste `r params$n_winter` winters.
Om relevant te zijn, moeten we tijdens minstens drie verschillende winters vleermuizen aantreffen.`r detailed_text2`
Indien er meerdere bruikbare tellingen overblijven per winter, kiezen we de telling die het dichtst bij 15 januari valt.

Op basis van de beschikbare tellingen voor de analyse berekenen we een score.
Deze score ligt tussen 0 en 100 en is hoger wanneer er meer winters met telling zijn en wanneer de tellingen recenter zijn.
Om de maximale score van 100 te behalen, moet er tijdens alle `r params$n_winter` winters minstens één telling zijn.
De score voor deze winterverblijfplaats is `r sprintf("%.1f%s", this_score$score, this_score$niveau)`.
Daarmee behoort ze tot de top `r this_score$rang` van de best onderzochte winterverblijfplaatsen in Vlaanderen van de afgelopen `r params$n_winter` winters.

```{r}
#| label: fig-relevant
#| fig-cap: !expr 'sprintf(relevant_cap, params$name)'
paste0(current_winter - params$n_winter, "-7-15") |>
  as.Date(format = "%Y-%m-%d") -> start_date
p <- ggplot(relevant_visits, aes(x = date, y = total)) +
  geom_ribbon(
    data = data.frame(date = c(start_date, max_date), total = 0),
    aes(ymin = -Inf, ymax = Inf), fill = inbo_lichtgrijs, alpha = 0.1
  ) +
  scale_shape_manual("in analyse", values = c(ja = 17, nee = 8)) +
  theme(axis.title = element_blank())
m_tot <- max(relevant_visits$total)
if (m_tot <= 10) {
  p <- p +
    scale_y_continuous(
      limits = c(0, m_tot + 1), breaks = seq_len(m_tot + 2) - 1
    )
} else {
  p <- p +
    scale_y_continuous(limits = c(0, NA))
}
if (relevant_visits$n_sublocations[1] > 1) {
  p +
    geom_point(aes(color = onderzocht, shape = analyse)) +
    scale_colour_discrete("onderzochte\ndeellocaties")
} else {
  p + geom_point(aes(shape = analyse))
}
```
