---
params:
  data: "data"
  result: "result"
  location: 20352
  name: Fort Lier (3010)
  n_winter: 24
---

```{r}
#| label: setup
#| include: false
library(batanalysis)
library(git2rdata)
library(INBOtheme)
library(rlang)
library(scales)
library(tidyverse)
conflicted::conflicts_prefer(dplyr::filter, dplyr::lag, dplyr::pull)
theme_set(theme_inbo(base_size = 9, transparent = TRUE))
data_root <- repository(params$data)
result_root <- repository(params$result)
```

```{r functions}
get_relevant_raw_count <- function(relevant_visits, data_root) {
  relevant_visits |>
    select(
      "visit_id", "surveyed_sublocations", "date", "relevant"
    ) -> this_relevant
  stopifnot(nrow(this_relevant) > 0)
  if (all(is.na(this_relevant$surveyed_sublocations))) {
    file.path("data", "hibernation", "totals") |>
      verify_vc(
        root = data_root, variables = c("visit_id", "species_id", "total")
      ) |>
      inner_join(this_relevant, by = "visit_id") |>
      complete(
        nesting(!!sym("visit_id"), !!sym("date"), !!sym("relevant")),
        .data$species_id,
        fill = list(total = 0)
      ) |>
      select(-"surveyed_sublocations") |>
      mutate(
        winter = round_date(.data$date, "year") |>
          year()
      ) -> totals
    return(totals)
  }
  file.path("data", "hibernation", "samples") |>
    verify_vc(
      root = data_root, variables = c("visit_id", "sample_id", "sublocation_id")
    ) |>
    inner_join(this_relevant, by = "visit_id") |>
    left_join(
      file.path("data", "hibernation", "aggregation") |>
        verify_vc(
          root = data_root, variables = c("sublocation_id", "aggregate")
        ),
      by = "sublocation_id"
    ) |>
    mutate(
      sublocation_id = ifelse(
        is.na(.data$aggregate), .data$sublocation_id, .data$aggregate
      )
    ) |>
    inner_join(
      file.path("data", "hibernation", "observations") |>
        verify_vc(
          root = data_root, variables = c("sample_id", "species_id", "number")
        ),
      by = "sample_id"
    ) |>
    group_by(.data$visit_id, .data$species_id) |>
    summarise(total = sum(.data$number), .groups = "drop") |>
    bind_rows(
      file.path("data", "hibernation", "totals") |>
        verify_vc(
          root = data_root, variables = c("visit_id", "species_id", "total")
        )
    ) |>
    complete(.data$visit_id, .data$species_id, fill = list(total = 0)) |>
    left_join(x = this_relevant, by = "visit_id") |>
    select(-"surveyed_sublocations") |>
    mutate(
      winter = round_date(.data$date, "year") |>
        year()
    )
}
display_intro <- function(this_species, species) {
  list.files("intro", pattern = this_species, full.names = TRUE) |>
    readLines() |>
    cat(sep = "\n")
  species$name[species$species == this_species]
}
display_totals <- function(timeseries, this_species, raw_data) {
  stopifnot(require("dplyr"), require("ggplot2"))
  timeseries |>
    filter(.data$species == this_species) -> this_totals
  raw_data |>
    mutate(
      winter = round_date(.data$date, "year") |>
        year()
    ) |>
    left_join(
      this_totals |>
        transmute(.data$winter, .data$p50, relevant = TRUE),
      by = c("winter", "relevant")
    ) |>
    mutate(relevant = !is.na(.data$p50)) -> raw_data
  p <- ggplot(this_totals, aes(x = date, y = mean)) +
    geom_ribbon(aes(ymin = .data$p05, ymax = .data$p95), alpha = 0.25) +
    geom_ribbon(aes(ymin = .data$p20, ymax = .data$p80), alpha = 0.33) +
    geom_ribbon(aes(ymin = .data$p35, ymax = .data$p65), alpha = 0.5) +
    geom_line() +
    geom_point(data = raw_data, aes(y = .data$total, colour = .data$relevant)) +
    scale_colour_discrete(
      name = "in analyse", breaks = c(TRUE, FALSE), labels = c("ja", "nee")
    ) +
    theme(axis.title = element_blank())
  c(this_totals$total, raw_data$total) |>
    max() -> m_tot
  if (m_tot < 6) {
    p <- p +
      scale_y_continuous(
        limits = c(0, m_tot + 1), breaks = seq_len(m_tot + 2) - 1
      )
  } else {
    p <- p +
      scale_y_continuous(limits = c(0, NA))
  }
  print(p)
  return(this_totals)
}
display_flanders <- function(flanders, this_species) {
  stopifnot(require("dplyr"), require("ggplot2"))
  flanders |>
    filter(.data$species == this_species) -> this_flanders
  p <- ggplot(this_flanders, aes(x = .data$winter)) +
    geom_ribbon(aes(ymin = .data$p05, ymax = .data$p95), alpha = 0.25) +
    geom_ribbon(aes(ymin = .data$p20, ymax = .data$p80), alpha = 0.33) +
    geom_ribbon(aes(ymin = .data$p35, ymax = .data$p65), alpha = 0.5) +
    geom_line(aes(y = mean)) +
    scale_x_continuous(n.breaks = 12) +
    scale_y_continuous(limits = c(0, NA)) +
    theme(axis.title = element_blank())
  print(p)
  return(this_flanders)
}
display_ratio <- function(this_flanders, this_totals) {
  stopifnot(require("dplyr"), require("ggplot2"))
  p <- this_flanders |>
    select("winter", flanders = "mean") |>
    inner_join(this_totals, by = "winter") |>
    mutate(
      across(c("mean", matches("p[0-9]")), ~ .x / .data$flanders)
    ) |>
    ggplot(aes(x = .data$winter)) +
    geom_ribbon(aes(ymin = .data$p05, ymax = .data$p95), alpha = 0.25) +
    geom_ribbon(aes(ymin = .data$p20, ymax = .data$p80), alpha = 0.33) +
    geom_ribbon(aes(ymin = .data$p35, ymax = .data$p65), alpha = 0.5) +
    geom_line(aes(y = mean)) +
    scale_x_continuous(n.breaks = 12) +
    scale_y_continuous(limits = c(0, NA), labels = percent) +
    theme(axis.title = element_blank())
  print(p)
}
```

```{r}
#| label: read-data
relevant <- read_vc("relevant_visit")
max_date <- max(relevant$date)
round_date(max_date, "year") |>
  year() -> current_winter
relevant |>
  filter(.data$location_id == params$location) |>
  mutate(
    analyse = ifelse(.data$relevant, "ja", "nee"),
    onderzocht = (.data$surveyed_sublocations / .data$n_sublocations) |>
      cut(
        breaks = c(0, 0.25, 0.5, 0.75, 1, Inf), right = FALSE,
        labels = c("0-25%", "25-50%", "50-75%", "75-100%", "100%")
      ) |>
      as.character() |>
      replace_na("enkel\ntotaal") |>
      factor(
        levels = c(
          "100%", "75-100%", "50-75%", "0-25%", "25-50%", "enkel\ntotaal"
        )
      )
  ) -> relevant_visits
raw_count <- get_relevant_raw_count(relevant_visits, data_root)
file.path("data", "hibernation", "species") |>
  verify_vc(
    root = data_root, variables = c("id", "code", "name", "scientific_name")
  ) |>
  transmute(
    species = tolower(.data$code), .data$id, .data$name,
    .data$scientific_name
  ) -> species
file.path("hibernation", "total") |>
  verify_vc(root = result_root, variables = c("species", "winter", "mean")) |>
  inner_join(species, by = "species") -> flanders
file.path("hibernation", "total_location") |>
  verify_vc(root = result_root, variables = c("location", "species")) -> totals
totals |>
  filter(.data$location == params$location) |>
  mutate(
    date = paste0(.data$winter, "-01-15") |>
      as.Date(format = "%Y-%m-%d")
  ) |>
  inner_join(species, by = "species") -> timeseries
```

```{r}
#| label: cap-format
object_cap <- "Tijdreeks van %s in %s.
Zie de uitleg in @sec-uitleg."
flanders_cap <- "Tijdreeks van %s in Vlaanderen.
Zie de uitleg in @sec-uitleg."
fraction_cap <- "Tijdreeks van %s in %s uitgedrukt als een percentage
van de Vlaamse populatie.
Zie de uitleg in @sec-uitleg."
```

# Resultaten per soort

## Beknopte uitleg over de figuren {#sec-uitleg}

We geven enkel resultaten voor de soorten we aantroffen in `r params$name`.
Per soort tonen we een, twee of drie figuren.

### Soorten met een figuur

We tonen slechts een figuur voor soorten die te zeldzaam zijn voor een betrouwbare trendanalyse op het niveau van Vlaanderen of voor de gevallen waarbij we de vleermuizen niet tot op naam konden brengen.
Deze figuur toont de waargenomen aantallen van de soort in `r params$name` over de tijd.

### Soorten met twee figuren

Wanneer we een tweede figuur tonen, dan hebben we in Vlaanderen voldoende gegevens om een betrouwbare trendanalyse uit te voeren.
Binnen deze winterverblijfplaats is de soort echter te sporadisch aanwezig.
Deze tweede figuur toont de evolutie van de totale populatie van de soort in Vlaanderen.
Deze figuur bevat een lijn en drie gekleurde banden.
De lijn geeft de geschatte totale populatie weer na bijschatting van de niet-getelde (delen van) objecten.
De gekleurde banden geven de onzekerheid rond de geschatte totalen weer.
De donkerste band geeft het 30%-geloofwaardigheidsinterval weer, de middelste band het 60%-geloofwaardigheidsinterval en de lichtste band het 90%-geloofwaardigheidsinterval.

### Soorten met drie figuren

Wanneer we drie figuren tonen, dan is de soort voldoende aanwezig binnen deze winterverblijfplaats om ze in gebruiken bij de analyse op het niveau van Vlaanderen.
We vullen de eerste figuur nu aan met een lijn en drie gekleurde banden.
Deze hebben dezelfde betekenis als in de tweede figuur, behalve dat ze nu enkel slaan op deze winterverblijfplaats.
Wanneer zowel de lijn als de banden zichtbaar zijn, hebben we voor de betrokken winter geen (volledige) telling.
En dan hebben een bijschatting gemaakt voor de delen die niet onderzocht zijn.
Deze aantallen zullen bijgevolg nooit lager zijn dan de waargenomen aantallen.
In het geval van een volledige telling, doen we geen bijschattingen.
Dan zullen de lijn en de banden samenvallen met de punten.

De derde figuur toont de verhouding van de aantallen in deze winterverblijfplaats in verhouding met de totale aantallen in Vlaanderen.
De lijn geeft de gemiddelde schatting van de verhouding weer.
De gekleurde banden geven de onzekerheid rond de geschatte verhouding weer.

```{r species-data}
selected_species <- get_child_species(data_root, "Mmysbra")
selected_species |>
  inner_join(x = raw_count, by = c("species_id" = "id")) |>
  group_by(.data$visit_id, .data$date, .data$relevant) |>
  summarise(total = sum(.data$total), .groups = "drop") |>
  arrange(.data$relevant, .data$date) -> raw_mmysbra
raw_count |>
  anti_join(selected_species, by = c("species_id" = "id")) -> raw_count
selected_species <- get_child_species(data_root, "Mdau")
selected_species |>
  inner_join(x = raw_count, by = c("species_id" = "id")) |>
  group_by(.data$visit_id, .data$date, .data$relevant) |>
  summarise(total = sum(.data$total), .groups = "drop") |>
  arrange(.data$relevant, .data$date) -> raw_mdau
raw_count |>
  anti_join(selected_species, by = c("species_id" = "id")) -> raw_count
selected_species <- get_child_species(data_root, "Mnat")
selected_species |>
  inner_join(x = raw_count, by = c("species_id" = "id")) |>
  group_by(.data$visit_id, .data$date, .data$relevant) |>
  summarise(total = sum(.data$total), .groups = "drop") |>
  arrange(.data$relevant, .data$date) -> raw_mnat
raw_count |>
  anti_join(selected_species, by = c("species_id" = "id")) -> raw_count
selected_species <- get_child_species(data_root, "Mema")
selected_species |>
  inner_join(x = raw_count, by = c("species_id" = "id")) |>
  group_by(.data$visit_id, .data$date, .data$relevant) |>
  summarise(total = sum(.data$total), .groups = "drop") |>
  arrange(.data$relevant, .data$date) -> raw_mema
raw_count |>
  anti_join(selected_species, by = c("species_id" = "id")) -> raw_count
selected_species <- get_child_species(data_root, "Mdas")
selected_species |>
  inner_join(x = raw_count, by = c("species_id" = "id")) |>
  group_by(.data$visit_id, .data$date, .data$relevant) |>
  summarise(total = sum(.data$total), .groups = "drop") |>
  arrange(.data$relevant, .data$date) -> raw_mdas
raw_count |>
  anti_join(selected_species, by = c("species_id" = "id")) -> raw_count
selected_species <- get_child_species(data_root, "Mbec")
selected_species |>
  inner_join(x = raw_count, by = c("species_id" = "id")) |>
  group_by(.data$visit_id, .data$date, .data$relevant) |>
  summarise(total = sum(.data$total), .groups = "drop") |>
  arrange(.data$relevant, .data$date) -> raw_mbec
raw_count |>
  anti_join(selected_species, by = c("species_id" = "id")) -> raw_count
selected_species <- get_child_species(data_root, "Mmyo")
selected_species |>
  inner_join(x = raw_count, by = c("species_id" = "id")) |>
  group_by(.data$visit_id, .data$date, .data$relevant) |>
  summarise(total = sum(.data$total), .groups = "drop") |>
  arrange(.data$relevant, .data$date) -> raw_mmyo
raw_count |>
  anti_join(selected_species, by = c("species_id" = "id")) -> raw_count
selected_species <- get_child_species(data_root, "Pipspec")
selected_species |>
  inner_join(x = raw_count, by = c("species_id" = "id")) |>
  group_by(.data$visit_id, .data$date, .data$relevant) |>
  summarise(total = sum(.data$total), .groups = "drop") |>
  arrange(.data$relevant, .data$date) -> raw_pipspec
raw_count |>
  anti_join(selected_species, by = c("species_id" = "id")) -> raw_count
selected_species <- get_child_species(data_root, "Pauraus")
selected_species |>
  inner_join(x = raw_count, by = c("species_id" = "id")) |>
  group_by(.data$visit_id, .data$date, .data$relevant) |>
  summarise(total = sum(.data$total), .groups = "drop") |>
  arrange(.data$relevant, .data$date) -> raw_pauraus
raw_count |>
  anti_join(selected_species, by = c("species_id" = "id")) -> raw_count
selected_species <- get_child_species(data_root, "Eser")
selected_species |>
  inner_join(x = raw_count, by = c("species_id" = "id")) |>
  group_by(.data$visit_id, .data$date, .data$relevant) |>
  summarise(total = sum(.data$total), .groups = "drop") |>
  arrange(.data$relevant, .data$date) -> raw_eser
raw_count |>
  anti_join(selected_species, by = c("species_id" = "id")) -> raw_count
selected_species <- get_child_species(data_root, "Bbar")
selected_species |>
  inner_join(x = raw_count, by = c("species_id" = "id")) |>
  group_by(.data$visit_id, .data$date, .data$relevant) |>
  summarise(total = sum(.data$total), .groups = "drop") |>
  arrange(.data$relevant, .data$date) -> raw_bbar
raw_count |>
  anti_join(selected_species, by = c("species_id" = "id")) -> raw_count
selected_species <- get_child_species(data_root, "Rhip")
selected_species |>
  inner_join(x = raw_count, by = c("species_id" = "id")) |>
  group_by(.data$visit_id, .data$date, .data$relevant) |>
  summarise(total = sum(.data$total), .groups = "drop") |>
  arrange(.data$relevant, .data$date) -> raw_rhip
raw_count |>
  anti_join(selected_species, by = c("species_id" = "id")) -> raw_count
selected_species <- get_child_species(data_root, "Rfer")
selected_species |>
  inner_join(x = raw_count, by = c("species_id" = "id")) |>
  group_by(.data$visit_id, .data$date, .data$relevant) |>
  summarise(total = sum(.data$total), .groups = "drop") |>
  arrange(.data$relevant, .data$date) -> raw_rfer
raw_count |>
  anti_join(selected_species, by = c("species_id" = "id")) -> raw_count
selected_species <- get_child_species(data_root, "Nspec")
selected_species |>
  inner_join(x = raw_count, by = c("species_id" = "id")) |>
  group_by(.data$visit_id, .data$date, .data$relevant) |>
  summarise(total = sum(.data$total), .groups = "drop") |>
  arrange(.data$relevant, .data$date) -> raw_nspec
raw_count |>
  anti_join(selected_species, by = c("species_id" = "id")) -> raw_count
species |>
  filter(.data$species == "mspec") -> selected_species
selected_species |>
  inner_join(x = raw_count, by = c("species_id" = "id")) |>
  group_by(.data$visit_id, .data$date, .data$relevant) |>
  summarise(total = sum(.data$total), .groups = "drop") |>
  arrange(.data$relevant, .data$date) -> raw_mspec
raw_count |>
  anti_join(selected_species, by = c("species_id" = "id")) -> raw_count
species |>
  filter(.data$species == "cspec") -> selected_species
selected_species |>
  inner_join(x = raw_count, by = c("species_id" = "id")) |>
  group_by(.data$visit_id, .data$date, .data$relevant) |>
  summarise(total = sum(.data$total), .groups = "drop") |>
  arrange(.data$relevant, .data$date) -> raw_cspec
raw_count |>
  anti_join(selected_species, by = c("species_id" = "id")) -> raw_count
species |>
  semi_join(raw_count, by = c("id" = "species_id")) -> missing_species
```

```{r}
#| label: missing-species
#| eval: !expr 'nrow(missing_species) > 0'
missing_species
```

```{r}
#| eval: !expr 'any(raw_mmysbra$total > 0)'
#| label: intro-mmysbra
#| results: asis
this_species <- "mmysbra"
this_name <- display_intro(this_species, species)
```

```{r}
#| eval: !expr 'any(raw_mmysbra$total > 0)'
#| label: fig-mmysbra-local
#| fig-cap: !expr 'sprintf(object_cap, this_name, params$name)'
this_totals <- display_totals(timeseries, this_species, raw_mmysbra)
```

```{r}
#| eval: !expr 'any(raw_mmysbra$total > 0)'
#| label: fig-mmystbra-global
#| fig-cap: !expr 'sprintf(flanders_cap, this_name)'
this_flanders <- display_flanders(flanders, this_species)
```

```{r}
#| eval: !expr 'any(raw_mmysbra$total > 0) && nrow(this_totals) > 0'
#| label: fig-mmystbra-fraction
#| fig-cap: !expr 'sprintf(fraction_cap, this_name, params$name)'
display_ratio(this_flanders, this_totals)
```

```{r}
#| eval: !expr 'any(raw_mdau$total > 0)'
#| label: intro-mdau
#| results: asis
this_species <- "mdau"
this_name <- display_intro(this_species, species)
```

```{r}
#| eval: !expr 'any(raw_mdau$total > 0)'
#| label: fig-mdau-local
#| fig-cap: !expr 'sprintf(object_cap, this_name, params$name)'
this_totals <- display_totals(timeseries, this_species, raw_mdau)
```

```{r}
#| eval: !expr 'any(raw_mdau$total > 0)'
#| label: fig-mdau-global
#| fig-cap: !expr 'sprintf(flanders_cap, this_name)'
this_flanders <- display_flanders(flanders, this_species)
```

```{r}
#| eval: !expr 'any(raw_mdau$total > 0) && nrow(this_totals) > 0'
#| label: fig-mdau-fraction
#| fig-cap: !expr 'sprintf(fraction_cap, this_name, params$name)'
display_ratio(this_flanders, this_totals)
```

```{r}
#| eval: !expr 'any(raw_mema$total > 0)'
#| label: intro-mema
#| results: asis
this_species <- "mema"
this_name <- display_intro(this_species, species)
```

```{r}
#| eval: !expr 'any(raw_mema$total > 0)'
#| label: fig-mema-local
#| fig-cap: !expr 'sprintf(object_cap, this_name, params$name)'
this_totals <- display_totals(timeseries, this_species, raw_mema)
```

```{r}
#| eval: !expr 'any(raw_mema$total > 0)'
#| label: fig-mema-global
#| fig-cap: !expr 'sprintf(flanders_cap, this_name)'
this_flanders <- display_flanders(flanders, this_species)
```

```{r}
#| eval: !expr 'any(raw_mema$total > 0) && nrow(this_totals) > 0'
#| label: fig-mema-fraction
#| fig-cap: !expr 'sprintf(fraction_cap, this_name, params$name)'
display_ratio(this_flanders, this_totals)
```

```{r}
#| eval: !expr 'any(raw_mnat$total > 0)'
#| label: intro-mnat
#| results: asis
this_species <- "mnat"
this_name <- display_intro(this_species, species)
```

```{r}
#| eval: !expr 'any(raw_mnat$total > 0)'
#| label: fig-mnat-local
#| fig-cap: !expr 'sprintf(object_cap, this_name, params$name)'
this_totals <- display_totals(timeseries, this_species, raw_mnat)
```

```{r}
#| eval: !expr 'any(raw_mnat$total > 0)'
#| label: fig-mnat-global
#| fig-cap: !expr 'sprintf(flanders_cap, this_name)'
this_flanders <- display_flanders(flanders, this_species)
```

```{r}
#| eval: !expr 'any(raw_mnat$total > 0) && nrow(this_totals) > 0'
#| label: fig-mnat-fraction
#| fig-cap: !expr 'sprintf(fraction_cap, this_name, params$name)'
display_ratio(this_flanders, this_totals)
```

```{r}
#| eval: !expr 'any(raw_mdas$total > 0)'
#| label: intro-mdas
#| results: asis
this_species <- "mdas"
this_name <- display_intro(this_species, species)
```

```{r}
#| eval: !expr 'any(raw_mdas$total > 0)'
#| label: fig-mdas-local
#| fig-cap: !expr 'sprintf(object_cap, this_name, params$name)'
this_totals <- display_totals(timeseries, this_species, raw_mdas)
```

```{r}
#| eval: !expr 'any(raw_mdas$total > 0)'
#| label: fig-mdas-global
#| fig-cap: !expr 'sprintf(flanders_cap, this_name)'
this_flanders <- display_flanders(flanders, this_species)
```

```{r}
#| eval: !expr 'any(raw_mdas$total > 0) && nrow(this_totals) > 0'
#| label: fig-mdas-fraction
#| fig-cap: !expr 'sprintf(fraction_cap, this_name, params$name)'
display_ratio(this_flanders, this_totals)
```

```{r}
#| eval: !expr 'any(raw_mbec$total > 0)'
#| label: intro-mbec
#| results: asis
this_species <- "mbec"
this_name <- display_intro(this_species, species)
```

```{r}
#| eval: !expr 'any(raw_mbec$total > 0)'
#| label: fig-mbec-local
#| fig-cap: !expr 'sprintf(object_cap, this_name, params$name)'
this_totals <- display_totals(timeseries, this_species, raw_mbec)
```

```{r}
#| eval: !expr 'any(raw_mbec$total > 0)'
#| label: fig-mbec-global
#| fig-cap: !expr 'sprintf(flanders_cap, this_name)'
this_flanders <- display_flanders(flanders, this_species)
```

```{r}
#| eval: !expr 'any(raw_mbec$total > 0) && nrow(this_totals) > 0'
#| label: fig-mbec-fraction
#| fig-cap: !expr 'sprintf(fraction_cap, this_name, params$name)'
display_ratio(this_flanders, this_totals)
```

```{r}
#| eval: !expr 'any(raw_mmyo$total > 0)'
#| label: intro-mmyo
#| results: asis
this_species <- "mmyo"
this_name <- display_intro(this_species, species)
```

```{r}
#| eval: !expr 'any(raw_mmyo$total > 0)'
#| label: fig-mmyo-local
#| fig-cap: !expr 'sprintf(object_cap, this_name, params$name)'
this_totals <- display_totals(timeseries, this_species, raw_mmyo)
```

```{r}
#| eval: !expr 'any(raw_mmyo$total > 0)'
#| label: fig-mmyo-global
#| fig-cap: !expr 'sprintf(flanders_cap, this_name)'
this_flanders <- display_flanders(flanders, this_species)
```

```{r}
#| eval: !expr 'any(raw_mmyo$total > 0) && nrow(this_totals) > 0'
#| label: fig-mmyo-fraction
#| fig-cap: !expr 'sprintf(fraction_cap, this_name, params$name)'
display_ratio(this_flanders, this_totals)
```

```{r}
#| eval: !expr 'any(raw_mspec$total > 0)'
#| label: intro-mspec
#| results: asis
this_species <- "mspec"
this_name <- display_intro(this_species, species)
```

```{r}
#| eval: !expr 'any(raw_mspec$total > 0)'
#| label: fig-mspec-local
#| fig-cap: !expr 'sprintf(object_cap, this_name, params$name)'
this_totals <- display_totals(timeseries, this_species, raw_mspec)
```

```{r}
#| eval: !expr 'any(raw_pipspec$total > 0)'
#| label: intro-pipspec
#| results: asis
this_species <- "pipspec"
this_name <- display_intro(this_species, species)
```

```{r}
#| eval: !expr 'any(raw_pipspec$total > 0)'
#| label: fig-pipspec-local
#| fig-cap: !expr 'sprintf(object_cap, this_name, params$name)'
this_totals <- display_totals(timeseries, this_species, raw_pipspec)
```

```{r}
#| eval: !expr 'any(raw_pipspec$total > 0)'
#| label: fig-pipspec-global
#| fig-cap: !expr 'sprintf(flanders_cap, this_name)'
this_flanders <- display_flanders(flanders, this_species)
```

```{r}
#| eval: !expr 'any(raw_pipspec$total > 0) && nrow(this_totals) > 0'
#| label: fig-pipspec-fraction
#| fig-cap: !expr 'sprintf(fraction_cap, this_name, params$name)'
display_ratio(this_flanders, this_totals)
```

```{r}
#| eval: !expr 'any(raw_pauraus$total > 0)'
#| label: intro-pauraus
#| results: asis
this_species <- "pauraus"
this_name <- display_intro(this_species, species)
```

```{r}
#| eval: !expr 'any(raw_pauraus$total > 0)'
#| label: fig-pauraus-local
#| fig-cap: !expr 'sprintf(object_cap, this_name, params$name)'
this_totals <- display_totals(timeseries, this_species, raw_pauraus)
```

```{r}
#| eval: !expr 'any(raw_pauraus$total > 0)'
#| label: fig-pauraus-global
#| fig-cap: !expr 'sprintf(flanders_cap, this_name)'
this_flanders <- display_flanders(flanders, this_species)
```

```{r}
#| eval: !expr 'any(raw_pauraus$total > 0) && nrow(this_totals) > 0'
#| label: fig-pauraus-fraction
#| fig-cap: !expr 'sprintf(fraction_cap, this_name, params$name)'
display_ratio(this_flanders, this_totals)
```

```{r}
#| eval: !expr 'any(raw_eser$total > 0)'
#| label: intro-eser
#| results: asis
this_species <- "eser"
this_name <- display_intro(this_species, species)
```

```{r}
#| eval: !expr 'any(raw_eser$total > 0)'
#| label: fig-eser-local
#| fig-cap: !expr 'sprintf(object_cap, this_name, params$name)'
this_totals <- display_totals(timeseries, this_species, raw_eser)
```

```{r}
#| eval: !expr 'any(raw_rhip$total > 0)'
#| label: intro-rhip
#| results: asis
this_species <- "rhip"
this_name <- display_intro(this_species, species)
```

```{r}
#| eval: !expr 'any(raw_rhip$total > 0)'
#| label: fig-rhip-local
#| fig-cap: !expr 'sprintf(object_cap, this_name, params$name)'
this_totals <- display_totals(timeseries, this_species, raw_rhip)
```

```{r}
#| eval: !expr 'any(raw_rfer$total > 0)'
#| label: intro-rfer
#| results: asis
this_species <- "rfer"
this_name <- display_intro(this_species, species)
```

```{r}
#| eval: !expr 'any(raw_rfer$total > 0)'
#| label: fig-rfer-local
#| fig-cap: !expr 'sprintf(object_cap, this_name, params$name)'
this_totals <- display_totals(timeseries, this_species, raw_rfer)
```

```{r}
#| eval: !expr 'any(raw_bbar$total > 0)'
#| label: intro-bbar
#| results: asis
this_species <- "bbar"
this_name <- display_intro(this_species, species)
```

```{r}
#| eval: !expr 'any(raw_bbar$total > 0)'
#| label: fig-bbar-local
#| fig-cap: !expr 'sprintf(object_cap, this_name, params$name)'
this_totals <- display_totals(timeseries, this_species, raw_bbar)
```

```{r}
#| eval: !expr 'any(raw_cspec$total > 0)'
#| label: intro-cspec
#| results: asis
this_species <- "cspec"
this_name <- display_intro(this_species, species)
```

```{r}
#| eval: !expr 'any(raw_cspec$total > 0)'
#| label: fig-cspec-local
#| fig-cap: !expr 'sprintf(object_cap, this_name, params$name)'
this_totals <- display_totals(timeseries, this_species, raw_cspec)
```
