---
params:
  data: "data"
  result: "result"
  location: 20352
  name: Fort Lier (3010)
  n_winter: 24
---

```{r}
#| label: setup
#| include: false
library(batanalysis)
library(git2rdata)
library(INBOtheme)
library(rlang)
library(scales)
library(tidyverse)
conflicted::conflicts_prefer(dplyr::filter, dplyr::lag, dplyr::pull)
theme_set(theme_inbo(base_size = 9, transparent = TRUE))
data_root <- repository(params$data)
result_root <- repository(params$result)
```

```{r functions}
display_intro <- function(this_species, species) {
  tolower(this_species) |>
    list.files(path = "intro", full.names = TRUE) |>
    readLines() |>
    cat(sep = "\n")
  species$name[species$species == this_species]
}
major_breaks <- function(x) {
  unique(round(pretty(x, n = 5)))
}
display_totals <- function(timeseries, this_species, raw_data) {
  stopifnot(require("dplyr"), require("ggplot2"))
  timeseries |>
    filter(.data$species == this_species) -> this_totals
  raw_data |>
    left_join(
      this_totals |>
        transmute(.data$winter, .data$p50, analyse = TRUE),
      by = c("winter", "analyse")
    ) |>
    mutate(analyse = !is.na(.data$p50)) |>
    arrange(.data$analyse, .data$winter) -> raw_data
  p <- ggplot(this_totals, aes(x = winter, y = mean)) +
    geom_point(data = raw_data, aes(y = .data$total, colour = .data$analyse)) +
    geom_ribbon(aes(ymin = .data$p05, ymax = .data$p95), alpha = 0.25) +
    geom_ribbon(aes(ymin = .data$p20, ymax = .data$p80), alpha = 0.33) +
    geom_ribbon(aes(ymin = .data$p35, ymax = .data$p65), alpha = 0.5) +
    geom_line() +
    scale_x_continuous(breaks = major_breaks) +
    scale_y_continuous(breaks = major_breaks, limits = c(0, NA)) +
    scale_colour_discrete(
      name = "in analyse", breaks = c(TRUE, FALSE), labels = c("ja", "nee")
    ) +
    theme(axis.title = element_blank())
  print(p)
  return(this_totals)
}
display_flanders <- function(flanders, this_species) {
  stopifnot(require("dplyr"), require("ggplot2"))
  flanders |>
    filter(.data$species == this_species) -> this_flanders
  p <- ggplot(this_flanders, aes(x = .data$winter)) +
    geom_ribbon(aes(ymin = .data$p05, ymax = .data$p95), alpha = 0.25) +
    geom_ribbon(aes(ymin = .data$p20, ymax = .data$p80), alpha = 0.33) +
    geom_ribbon(aes(ymin = .data$p35, ymax = .data$p65), alpha = 0.5) +
    geom_line(aes(y = mean)) +
    scale_x_continuous() +
    scale_y_continuous(limits = c(0, NA)) +
    theme(axis.title = element_blank())
  print(p)
  return(this_flanders)
}
display_ratio <- function(fractions, this_species) {
  stopifnot(require("dplyr"), require("ggplot2"))
  p <- fractions |>
    filter(.data$species == this_species) |>
    ggplot(aes(x = .data$winter)) +
    geom_ribbon(aes(ymin = .data$p05, ymax = .data$p95), alpha = 0.25) +
    geom_ribbon(aes(ymin = .data$p20, ymax = .data$p80), alpha = 0.33) +
    geom_ribbon(aes(ymin = .data$p35, ymax = .data$p65), alpha = 0.5) +
    geom_line(aes(y = mean)) +
    scale_x_continuous() +
    scale_y_continuous(limits = c(0, NA), labels = percent) +
    theme(axis.title = element_blank())
  print(p)
}
display_flanders_type <- function(flanders_type, this_species) {
  stopifnot(require("dplyr"), require("ggplot2"))
  flanders_type |>
    filter(.data$species == this_species) -> this_flanders_type
  p <- ggplot(this_flanders_type, aes(x = .data$winter)) +
    geom_ribbon(aes(ymin = .data$p05, ymax = .data$p95, fill = type), alpha = 0.25) +
    geom_ribbon(aes(ymin = .data$p20, ymax = .data$p80, fill = type), alpha = 0.33) +
    geom_ribbon(aes(ymin = .data$p35, ymax = .data$p65, fill = type), alpha = 0.5) +
    geom_line(aes(y = mean, colour = type)) +
    scale_x_continuous() +
    scale_y_continuous(limits = c(0, NA)) +
    theme(axis.title = element_blank())
  print(p)
  return(invisible(NULL))
}
```

```{r}
#| label: read-data
verify_vc(
  "visit_type", root = ".",
  variables = c("location_id", "winter", "type", "level")
) |>
  filter(.data$location_id == params$location) |>
  mutate(
    analyse = (is.na(.data$level) & .data$type == "total") |
      .data$level != "rare" & .data$type == "detail" |
      .data$level == "mixed" & .data$type == "total"
  ) -> relevant_visit
file.path("data", "hibernation", "samples") |>
  verify_vc(root = data_root, variables = c("visit_id", "sample_id")) |>
  semi_join(relevant_visit, by = "visit_id") |>
  left_join(
    file.path("data", "hibernation", "observations") |>
      verify_vc(
        root = data_root, variables = c("sample_id", "species_id", "number")
      ),
    by = "sample_id"
  ) |>
  mutate(number = replace_na(.data$number, 0)) |>
  group_by(.data$visit_id, .data$species_id) |>
  summarise(total = sum(.data$number), .groups = "drop") |>
  bind_rows(
    file.path("data", "hibernation", "totals") |>
      verify_vc(
        root = data_root, variables = c("visit_id", "species_id", "total")
      ) |>
      semi_join(relevant_visit, by = "visit_id")
  ) |>
  complete(
    .data$visit_id, .data$species_id, fill = list(total = 0)
  ) |>
  inner_join(relevant_visit, by = "visit_id") -> raw_count
file.path("data", "hibernation", "species") |>
  verify_vc(
    root = data_root, variables = c("id", "code", "name", "scientific_name")
  ) |>
  select(species = "code", "id", "name", "scientific_name") -> species
file.path("hibernation", "total") |>
  verify_vc(root = result_root, variables = c("species", "winter", "mean")) |>
  inner_join(species, by = "species") -> flanders
file.path("hibernation", "total_location") |>
  verify_vc(root = result_root, variables = c("location_id", "species")) |>
  filter(.data$location_id == params$location) |>
  inner_join(species, by = "species") -> timeseries
file.path("hibernation", "fraction_location") |>
  verify_vc(root = result_root, variables = c("location_id", "species")) |>
  filter(.data$location_id == params$location) |>
  inner_join(species, by = "species") -> fractions
file.path("hibernation", "total_type") |>
  verify_vc(root = result_root, variables = c("species", "winter", "mean")) |>
  inner_join(species, by = "species") |>
  mutate(
    type = factor(
      .data$type,
      levels = c("fortress", "marl quarry", "other large", "small"),
      labels = c("fort", "groeve", "overige\ngroot", "klein")
    )
  ) -> flanders_type
file.path("data", "hibernation", "location_types") |>
  verify_vc(root = data_root, variables = c("location_id", "type")) |>
  filter(.data$location_id == params$location) |>
  mutate(
    type = factor(
      .data$type,
      levels = c("fortress", "marl quarry", "other large", "small"),
      labels = c("fort", "groeve", "overige groot", "klein")
    )
  ) |>
  pull(type) -> location_type
if (length(location_type) == 0) {
  location_type <- "klein"
}
```

```{r}
#| label: cap-format
object_cap <- function(this_name, name, timeseries) {
  sprintf(
    "Tijdreeks van %s in %s. Zie de uitleg in @sec-type-I%s.", this_name, name,
    ifelse(any(timeseries$name == this_name), "b", "a")
  )
}
flanders_cap <- "Tijdreeks van %s in Vlaanderen.
Zie de uitleg in @sec-type-II."
flanders_type_cap <- "Tijdreeks van %s in Vlaanderen opgesplits per type
winterverblijf.
Zie de uitleg in @sec-type-III."
fraction_cap <- "Tijdreeks van %s in %s uitgedrukt als een percentage
van de Vlaamse populatie.
Zie de uitleg in @sec-type-IV."
```

# Resultaten per soort

```{r species-data}
selected_species <- get_child_species(data_root, "Mmysbra")
selected_species |>
  inner_join(x = raw_count, by = c("species_id" = "id")) |>
  group_by(.data$visit_id, .data$winter, .data$analyse) |>
  summarise(total = sum(.data$total), .groups = "drop") |>
  arrange(.data$winter) -> raw_mmysbra
raw_count |>
  anti_join(selected_species, by = c("species_id" = "id")) -> raw_count
selected_species <- get_child_species(data_root, "Mdau")
selected_species |>
  inner_join(x = raw_count, by = c("species_id" = "id")) |>
  group_by(.data$visit_id, .data$winter, .data$analyse) |>
  summarise(total = sum(.data$total), .groups = "drop") |>
  arrange(.data$winter) -> raw_mdau
raw_count |>
  anti_join(selected_species, by = c("species_id" = "id")) -> raw_count
selected_species <- get_child_species(data_root, "Mnat")
selected_species |>
  inner_join(x = raw_count, by = c("species_id" = "id")) |>
  group_by(.data$visit_id, .data$winter, .data$analyse) |>
  summarise(total = sum(.data$total), .groups = "drop") |>
  arrange(.data$winter) -> raw_mnat
raw_count |>
  anti_join(selected_species, by = c("species_id" = "id")) -> raw_count
selected_species <- get_child_species(data_root, "Mema")
selected_species |>
  inner_join(x = raw_count, by = c("species_id" = "id")) |>
  group_by(.data$visit_id, .data$winter, .data$analyse) |>
  summarise(total = sum(.data$total), .groups = "drop") |>
  arrange(.data$winter) -> raw_mema
raw_count |>
  anti_join(selected_species, by = c("species_id" = "id")) -> raw_count
selected_species <- get_child_species(data_root, "Mdas")
selected_species |>
  inner_join(x = raw_count, by = c("species_id" = "id")) |>
  group_by(.data$visit_id, .data$winter, .data$analyse) |>
  summarise(total = sum(.data$total), .groups = "drop") |>
  arrange(.data$winter) -> raw_mdas
raw_count |>
  anti_join(selected_species, by = c("species_id" = "id")) -> raw_count
selected_species <- get_child_species(data_root, "Mbec")
selected_species |>
  inner_join(x = raw_count, by = c("species_id" = "id")) |>
  group_by(.data$visit_id, .data$winter, .data$analyse) |>
  summarise(total = sum(.data$total), .groups = "drop") |>
  arrange(.data$winter) -> raw_mbec
raw_count |>
  anti_join(selected_species, by = c("species_id" = "id")) -> raw_count
selected_species <- get_child_species(data_root, "Mmyo")
selected_species |>
  inner_join(x = raw_count, by = c("species_id" = "id")) |>
  group_by(.data$visit_id, .data$winter, .data$analyse) |>
  summarise(total = sum(.data$total), .groups = "drop") |>
  arrange(.data$winter) -> raw_mmyo
raw_count |>
  anti_join(selected_species, by = c("species_id" = "id")) -> raw_count
selected_species <- get_child_species(data_root, "Pipspec")
selected_species |>
  inner_join(x = raw_count, by = c("species_id" = "id")) |>
  group_by(.data$visit_id, .data$winter, .data$analyse) |>
  summarise(total = sum(.data$total), .groups = "drop") |>
  arrange(.data$winter) -> raw_pipspec
raw_count |>
  anti_join(selected_species, by = c("species_id" = "id")) -> raw_count
selected_species <- get_child_species(data_root, "Pauraus")
selected_species |>
  inner_join(x = raw_count, by = c("species_id" = "id")) |>
  group_by(.data$visit_id, .data$winter, .data$analyse) |>
  summarise(total = sum(.data$total), .groups = "drop") |>
  arrange(.data$winter) -> raw_pauraus
raw_count |>
  anti_join(selected_species, by = c("species_id" = "id")) -> raw_count
selected_species <- get_child_species(data_root, "Eser")
selected_species |>
  inner_join(x = raw_count, by = c("species_id" = "id")) |>
  group_by(.data$visit_id, .data$winter, .data$analyse) |>
  summarise(total = sum(.data$total), .groups = "drop") |>
  arrange(.data$winter) -> raw_eser
raw_count |>
  anti_join(selected_species, by = c("species_id" = "id")) -> raw_count
selected_species <- get_child_species(data_root, "Bbar")
selected_species |>
  inner_join(x = raw_count, by = c("species_id" = "id")) |>
  group_by(.data$visit_id, .data$winter, .data$analyse) |>
  summarise(total = sum(.data$total), .groups = "drop") |>
  arrange(.data$winter) -> raw_bbar
raw_count |>
  anti_join(selected_species, by = c("species_id" = "id")) -> raw_count
selected_species <- get_child_species(data_root, "Rhip")
selected_species |>
  inner_join(x = raw_count, by = c("species_id" = "id")) |>
  group_by(.data$visit_id, .data$winter, .data$analyse) |>
  summarise(total = sum(.data$total), .groups = "drop") |>
  arrange(.data$winter) -> raw_rhip
raw_count |>
  anti_join(selected_species, by = c("species_id" = "id")) -> raw_count
selected_species <- get_child_species(data_root, "Rfer")
selected_species |>
  inner_join(x = raw_count, by = c("species_id" = "id")) |>
  group_by(.data$visit_id, .data$winter, .data$analyse) |>
  summarise(total = sum(.data$total), .groups = "drop") |>
  arrange(.data$winter) -> raw_rfer
raw_count |>
  anti_join(selected_species, by = c("species_id" = "id")) -> raw_count
selected_species <- get_child_species(data_root, "Nspec")
selected_species |>
  inner_join(x = raw_count, by = c("species_id" = "id")) |>
  group_by(.data$visit_id, .data$winter, .data$analyse) |>
  summarise(total = sum(.data$total), .groups = "drop") |>
  arrange(.data$winter) -> raw_nspec
raw_count |>
  anti_join(selected_species, by = c("species_id" = "id")) -> raw_count
species |>
  filter(.data$species == "Mspec") -> selected_species
selected_species |>
  inner_join(x = raw_count, by = c("species_id" = "id")) |>
  group_by(.data$visit_id, .data$winter, .data$analyse) |>
  summarise(total = sum(.data$total), .groups = "drop") |>
  arrange(.data$winter) -> raw_mspec
raw_count |>
  anti_join(selected_species, by = c("species_id" = "id")) -> raw_count
species |>
  filter(.data$species == "Nspec") -> selected_species
selected_species |>
  inner_join(x = raw_count, by = c("species_id" = "id")) |>
  group_by(.data$visit_id, .data$winter, .data$analyse) |>
  summarise(total = sum(.data$total), .groups = "drop") |>
  arrange(.data$winter) -> raw_nspec
raw_count |>
  anti_join(selected_species, by = c("species_id" = "id")) -> raw_count
species |>
  filter(.data$species == "Cspec") -> selected_species
selected_species |>
  inner_join(x = raw_count, by = c("species_id" = "id")) |>
  group_by(.data$visit_id, .data$winter, .data$analyse) |>
  summarise(total = sum(.data$total), .groups = "drop") |>
  arrange(.data$winter) -> raw_cspec
raw_count |>
  anti_join(selected_species, by = c("species_id" = "id")) -> raw_count
species |>
  semi_join(raw_count, by = c("id" = "species_id")) -> missing_species
```

```{r}
#| label: missing-species
#| eval: !expr 'nrow(missing_species) > 0'
#| results: "asis"
paste(missing_species$name, collapse = ", ") |>
  sprintf(fmt = "In dit rapport ontbrekend volgende soorten: %s.") |>
  c("Gelieve deze te melden aan de auteurs.") |>
  cat(sep = "\n")
```

```{r}
#| eval: !expr 'any(raw_mmysbra$total > 0)'
#| label: intro-mmysbra
#| results: asis
this_species <- "Mmysbra"
this_name <- display_intro(this_species, species)
```

```{r}
#| eval: !expr 'any(raw_mmysbra$total > 0)'
#| label: fig-mmysbra-local
#| fig-cap: !expr 'object_cap(this_name, params$name, timeseries)'
this_totals <- display_totals(timeseries, this_species, raw_mmysbra)
```

```{r}
#| eval: !expr 'any(raw_mmysbra$total > 0)'
#| label: fig-mmystbra-global
#| fig-cap: !expr 'sprintf(flanders_cap, this_name)'
this_flanders <- display_flanders(flanders, this_species)
```

```{r}
#| eval: !expr 'any(raw_mmysbra$total > 0)'
#| label: fig-mmystbra-type
#| fig-cap: !expr 'sprintf(flanders_type_cap, this_name)'
display_flanders_type(flanders_type, this_species)
```

```{r}
#| eval: !expr 'any(raw_mmysbra$total > 0) && nrow(this_totals) > 0'
#| label: fig-mmystbra-fraction
#| fig-cap: !expr 'sprintf(fraction_cap, this_name, params$name)'
display_ratio(fractions = fractions, this_species = this_species)
```

```{r}
#| eval: !expr 'any(raw_mdau$total > 0)'
#| label: intro-mdau
#| results: asis
this_species <- "Mdau"
this_name <- display_intro(this_species, species)
```

```{r}
#| eval: !expr 'any(raw_mdau$total > 0)'
#| label: fig-mdau-local
#| fig-cap: !expr 'object_cap(this_name, params$name, timeseries)'
this_totals <- display_totals(timeseries, this_species, raw_mdau)
```

```{r}
#| eval: !expr 'any(raw_mdau$total > 0)'
#| label: fig-mdau-global
#| fig-cap: !expr 'sprintf(flanders_cap, this_name)'
this_flanders <- display_flanders(flanders, this_species)
```

```{r}
#| eval: !expr 'any(raw_mdau$total > 0)'
#| label: fig-mdau-type
#| fig-cap: !expr 'sprintf(flanders_type_cap, this_name)'
display_flanders_type(flanders_type, this_species)
```

```{r}
#| eval: !expr 'any(raw_mdau$total > 0) && nrow(this_totals) > 0'
#| label: fig-mdau-fraction
#| fig-cap: !expr 'sprintf(fraction_cap, this_name, params$name)'
display_ratio(fractions = fractions, this_species = this_species)
```

```{r}
#| eval: !expr 'any(raw_mema$total > 0)'
#| label: intro-mema
#| results: asis
this_species <- "Mema"
this_name <- display_intro(this_species, species)
```

```{r}
#| eval: !expr 'any(raw_mema$total > 0)'
#| label: fig-mema-local
#| fig-cap: !expr 'object_cap(this_name, params$name, timeseries)'
this_totals <- display_totals(timeseries, this_species, raw_mema)
```

```{r}
#| eval: !expr 'any(raw_mema$total > 0)'
#| label: fig-mema-global
#| fig-cap: !expr 'sprintf(flanders_cap, this_name)'
this_flanders <- display_flanders(flanders, this_species)
```

```{r}
#| eval: !expr 'any(raw_mema$total > 0)'
#| label: fig-mema-type
#| fig-cap: !expr 'sprintf(flanders_type_cap, this_name)'
display_flanders_type(flanders_type, this_species)
```

```{r}
#| eval: !expr 'any(raw_mema$total > 0) && nrow(this_totals) > 0'
#| label: fig-mema-fraction
#| fig-cap: !expr 'sprintf(fraction_cap, this_name, params$name)'
display_ratio(fractions = fractions, this_species = this_species)
```

```{r}
#| eval: !expr 'any(raw_mnat$total > 0)'
#| label: intro-mnat
#| results: asis
this_species <- "Mnat"
this_name <- display_intro(this_species, species)
```

```{r}
#| eval: !expr 'any(raw_mnat$total > 0)'
#| label: fig-mnat-local
#| fig-cap: !expr 'object_cap(this_name, params$name, timeseries)'
this_totals <- display_totals(timeseries, this_species, raw_mnat)
```

```{r}
#| eval: !expr 'any(raw_mnat$total > 0)'
#| label: fig-mnat-global
#| fig-cap: !expr 'sprintf(flanders_cap, this_name)'
this_flanders <- display_flanders(flanders, this_species)
```

```{r}
#| eval: !expr 'any(raw_mnat$total > 0)'
#| label: fig-mnat-type
#| fig-cap: !expr 'sprintf(flanders_type_cap, this_name)'
display_flanders_type(flanders_type, this_species)
```

```{r}
#| eval: !expr 'any(raw_mnat$total > 0) && nrow(this_totals) > 0'
#| label: fig-mnat-fraction
#| fig-cap: !expr 'sprintf(fraction_cap, this_name, params$name)'
display_ratio(fractions = fractions, this_species = this_species)
```

```{r}
#| eval: !expr 'any(raw_mdas$total > 0)'
#| label: intro-mdas
#| results: asis
this_species <- "Mdas"
this_name <- display_intro(this_species, species)
```

```{r}
#| label: fig-mdas-local
#| eval: !expr 'any(raw_mdas$total > 0)'
#| fig-cap: !expr 'object_cap(this_name, params$name, timeseries)'
this_totals <- display_totals(timeseries, this_species, raw_mdas)
```

```{r}
#| eval: !expr 'any(raw_mdas$total > 0)'
#| label: fig-mdas-global
#| fig-cap: !expr 'sprintf(flanders_cap, this_name)'
this_flanders <- display_flanders(flanders, this_species)
```

```{r}
#| eval: !expr 'any(raw_mdas$total > 0)'
#| label: fig-mdas-type
#| fig-cap: !expr 'sprintf(flanders_type_cap, this_name)'
display_flanders_type(flanders_type, this_species)
```

```{r}
#| eval: !expr 'any(raw_mdas$total > 0) && nrow(this_totals) > 0'
#| label: fig-mdas-fraction
#| fig-cap: !expr 'sprintf(fraction_cap, this_name, params$name)'
display_ratio(fractions = fractions, this_species = this_species)
```

```{r}
#| eval: !expr 'any(raw_mbec$total > 0)'
#| label: intro-mbec
#| results: asis
this_species <- "Mbec"
this_name <- display_intro(this_species, species)
```

```{r}
#| eval: !expr 'any(raw_mbec$total > 0)'
#| label: fig-mbec-local
#| fig-cap: !expr 'object_cap(this_name, params$name, timeseries)'
this_totals <- display_totals(timeseries, this_species, raw_mbec)
```

```{r}
#| eval: !expr 'any(raw_mbec$total > 0)'
#| label: fig-mbec-global
#| fig-cap: !expr 'sprintf(flanders_cap, this_name)'
this_flanders <- display_flanders(flanders, this_species)
```

```{r}
#| eval: !expr 'any(raw_mbec$total > 0)'
#| label: fig-mbec-type
#| fig-cap: !expr 'sprintf(flanders_type_cap, this_name)'
display_flanders_type(flanders_type, this_species)
```

```{r}
#| eval: !expr 'any(raw_mbec$total > 0) && nrow(this_totals) > 0'
#| label: fig-mbec-fraction
#| fig-cap: !expr 'sprintf(fraction_cap, this_name, params$name)'
display_ratio(fractions = fractions, this_species = this_species)
```

```{r}
#| eval: !expr 'any(raw_mmyo$total > 0)'
#| label: intro-mmyo
#| results: asis
this_species <- "Mmyo"
this_name <- display_intro(this_species, species)
```

```{r}
#| eval: !expr 'any(raw_mmyo$total > 0)'
#| label: fig-mmyo-local
#| fig-cap: !expr 'object_cap(this_name, params$name, timeseries)'
this_totals <- display_totals(timeseries, this_species, raw_mmyo)
```

```{r}
#| eval: !expr 'any(raw_mmyo$total > 0)'
#| label: fig-mmyo-global
#| fig-cap: !expr 'sprintf(flanders_cap, this_name)'
this_flanders <- display_flanders(flanders, this_species)
```

```{r}
#| eval: !expr 'any(raw_mmyo$total > 0)'
#| label: fig-mmyo-type
#| fig-cap: !expr 'sprintf(flanders_type_cap, this_name)'
display_flanders_type(flanders_type, this_species)
```

```{r}
#| eval: !expr 'any(raw_mmyo$total > 0) && nrow(this_totals) > 0'
#| label: fig-mmyo-fraction
#| fig-cap: !expr 'sprintf(fraction_cap, this_name, params$name)'
display_ratio(fractions = fractions, this_species = this_species)
```

```{r}
#| eval: !expr 'any(raw_mspec$total > 0)'
#| label: intro-mspec
#| results: asis
this_species <- "Mspec"
this_name <- display_intro(this_species, species)
```

```{r}
#| eval: !expr 'any(raw_mspec$total > 0)'
#| label: fig-mspec-local
#| fig-cap: !expr 'object_cap(this_name, params$name, timeseries)'
this_totals <- display_totals(timeseries, this_species, raw_mspec)
```

```{r}
#| eval: !expr 'any(raw_pipspec$total > 0)'
#| label: intro-pipspec
#| results: asis
this_species <- "Pipspec"
this_name <- display_intro(this_species, species)
```

```{r}
#| eval: !expr 'any(raw_pipspec$total > 0)'
#| label: fig-pipspec-local
#| fig-cap: !expr 'object_cap(this_name, params$name, timeseries)'
this_totals <- display_totals(timeseries, this_species, raw_pipspec)
```

```{r}
#| eval: !expr 'any(raw_pipspec$total > 0)'
#| label: fig-pipspec-global
#| fig-cap: !expr 'sprintf(flanders_cap, this_name)'
this_flanders <- display_flanders(flanders, this_species)
```

```{r}
#| eval: !expr 'any(raw_pipspec$total > 0)'
#| label: fig-pipspec-type
#| fig-cap: !expr 'sprintf(flanders_type_cap, this_name)'
display_flanders_type(flanders_type, this_species)
```

```{r}
#| eval: !expr 'any(raw_pipspec$total > 0) && nrow(this_totals) > 0'
#| label: fig-pipspec-fraction
#| fig-cap: !expr 'sprintf(fraction_cap, this_name, params$name)'
display_ratio(fractions = fractions, this_species = this_species)
```

```{r}
#| eval: !expr 'any(raw_pauraus$total > 0)'
#| label: intro-pauraus
#| results: asis
this_species <- "Pauraus"
this_name <- display_intro(this_species, species)
```

```{r}
#| eval: !expr 'any(raw_pauraus$total > 0)'
#| label: fig-pauraus-local
#| fig-cap: !expr 'object_cap(this_name, params$name, timeseries)'
this_totals <- display_totals(timeseries, this_species, raw_pauraus)
```

```{r}
#| eval: !expr 'any(raw_pauraus$total > 0)'
#| label: fig-pauraus-global
#| fig-cap: !expr 'sprintf(flanders_cap, this_name)'
this_flanders <- display_flanders(flanders, this_species)
```

```{r}
#| eval: !expr 'any(raw_pauraus$total > 0)'
#| label: fig-pauraus-type
#| fig-cap: !expr 'sprintf(flanders_type_cap, this_name)'
display_flanders_type(flanders_type, this_species)
```

```{r}
#| eval: !expr 'any(raw_pauraus$total > 0) && nrow(this_totals) > 0'
#| label: fig-pauraus-fraction
#| fig-cap: !expr 'sprintf(fraction_cap, this_name, params$name)'
display_ratio(fractions = fractions, this_species = this_species)
```

```{r}
#| eval: !expr 'any(raw_eser$total > 0)'
#| label: intro-eser
#| results: asis
this_species <- "Eser"
this_name <- display_intro(this_species, species)
```

```{r}
#| eval: !expr 'any(raw_eser$total > 0)'
#| label: fig-eser-local
#| fig-cap: !expr 'object_cap(this_name, params$name, timeseries)'
this_totals <- display_totals(timeseries, this_species, raw_eser)
```

```{r}
#| eval: !expr 'any(raw_nspec$total > 0)'
#| label: intro-nspec
#| results: asis
this_species <- "Nspec"
this_name <- display_intro(this_species, species)
```

```{r}
#| eval: !expr 'any(raw_nspec$total > 0)'
#| label: fig-nspec-local
#| fig-cap: !expr 'object_cap(this_name, params$name, timeseries)'
this_totals <- display_totals(timeseries, this_species, raw_nspec)
```

```{r}
#| eval: !expr 'any(raw_bbar$total > 0)'
#| label: intro-bbar
#| results: asis
this_species <- "Bbar"
this_name <- display_intro(this_species, species)
```

```{r}
#| eval: !expr 'any(raw_bbar$total > 0)'
#| label: fig-bbar-local
#| fig-cap: !expr 'object_cap(this_name, params$name, timeseries)'
this_totals <- display_totals(timeseries, this_species, raw_bbar)
```

```{r}
#| eval: !expr 'any(raw_rhip$total > 0)'
#| label: intro-rhip
#| results: asis
this_species <- "Rhip"
this_name <- display_intro(this_species, species)
```

```{r}
#| eval: !expr 'any(raw_rhip$total > 0)'
#| label: fig-rhip-local
#| fig-cap: !expr 'object_cap(this_name, params$name, timeseries)'
this_totals <- display_totals(timeseries, this_species, raw_rhip)
```

```{r}
#| eval: !expr 'any(raw_rfer$total > 0)'
#| label: intro-rfer
#| results: asis
this_species <- "Rfer"
this_name <- display_intro(this_species, species)
```

```{r}
#| eval: !expr 'any(raw_rfer$total > 0)'
#| label: fig-rfer-local
#| fig-cap: !expr 'object_cap(this_name, params$name, timeseries)'
this_totals <- display_totals(timeseries, this_species, raw_rfer)
```

```{r}
#| eval: !expr 'any(raw_cspec$total > 0)'
#| label: intro-cspec
#| results: asis
this_species <- "Cspec"
this_name <- display_intro(this_species, species)
```

```{r}
#| eval: !expr 'any(raw_cspec$total > 0)'
#| label: fig-cspec-local
#| fig-cap: !expr 'object_cap(this_name, params$name, timeseries)'
this_totals <- display_totals(timeseries, this_species, raw_cspec)
```

## Beknopte uitleg over de figuren {#sec-uitleg}

We geven enkel resultaten voor de soorten we aantroffen in `r params$name`.
Per soort tonen we maximaal vier figuren.
Welke figuren we tonen, hangt af de aanwezigheid van de soort in dit winterverblijf en in Vlaanderen.
Is een soort te zeldzaam in Vlaanderen, dan kunnen we geen betrouwbare trendanalyse uitvoeren.
Hetzelfde geldt voor soorten die we niet tot op naam konden brengen.
Voor deze soorten tonen we enkel de figuur type Ia (@sec-type-Ia).

Wanneer we voldoende gegevens hebben om een betrouwbare trendanalyse uit te voeren, tonen we twee bijkomende figuren (type II, @sec-type-II en type III, @sec-type-III).

Wanneer de soort binnen deze winterverblijf voldoende aanwezig is om ze te gebruiken bij de analyse op het niveau van Vlaanderen, tonen we een derde figuur (type III, @sec-type-III) en gebruiken we voor de eerste figuur type Ib (@sec-type-Ib) i.p.v. type Ia.

### Figuur type Ia {#sec-type-Ia}

Deze figuur toont de waargenomen aantallen van de soort in `r params$name` over de tijd.
Elk punt heeft het totaal van de soort weer tijdens een bepaalde winter.
Meerdere tellingen tijdens dezelfde winter staan dan boven elkaar.
Merk op dat deze tellingen niet gebruikt zijn voor de trendanalyse.

### Figuur type Ib {#sec-type-Ib}

Deze figuur gebruikt de type Ia figuur als basis.
De kleur van de punten geeft nu aan of de telling gebruikt is in de trendanalyse of niet.
Omdat dit winterverblijf gebruikt is in de trendanalyse op Vlaams niveau, kunnen we een inschatting maken van de aantallen bij ontbrekende tellingen.
Hierbij kan zowel gaan over tellingen die volledig ontbreken als over tellingen die slechts gedeeltelijk uitgevoerd zijn.
Bijgevolg is het totaal nooit kleiner dan het waargenomen aantal van de gebruikte tellingen.
De totalen geven we weer als een lijn en drie gekleurde banden.
De lijn geeft het geschatte totaal weer.
De gekleurde banden geven de onzekerheid van dit geschatte totaal weer.
De donkerste band geeft het 30%-geloofwaardigheidsinterval weer, de middelste band het 60%-geloofwaardigheidsinterval en de lichtste band het 90%-geloofwaardigheidsinterval.
Hoe breder de band, hoe groter de onzekerheid.
Wanneer het winterverblijf volledig geteld is, dan is er geen onzekerheid en vallen de lijn en de banden samen met de punten (die gebruikt zijn in de analyse).
Op het einde van de tijdreeks is er altijd onzekerheid omdat we daar een voorspelling voor de volgende winter geven.

### Figuur type II {#sec-type-II}

Deze figuur bevat een lijn en drie gekleurde banden.
De lijn geeft de geschatte totale populatie over alle winterverblijven weer inclusief een inschatting voor van de niet-getelde (delen van) winterverblijven.
De gekleurde banden geven de onzekerheid rond de geschatte totalen weer.
De donkerste band geeft het 30%-geloofwaardigheidsinterval weer, de middelste band het 60%-geloofwaardigheidsinterval en de lichtste band het 90%-geloofwaardigheidsinterval.
Hoe breder de band, hoe groter de onzekerheid.
Hoe groter het aandeel niet-getelde (delen van) winterverblijven, hoe breder de band.
Hoe moeilijker de aantallen van de soort te voorspellen zijn, hoe breder de band.
Op het einde van de tijdreeks is er altijd onzekerheid omdat we daar een voorspelling voor de volgende winter geven.

### Figuur type III {#sec-type-III}

Het principe van deze figuur is gelijk aan dat van figuur type II.
Het enige verschil is dat we de resultaten opsplitsen per type winterverblijf.
We onderscheiden volgende types:

- "fort": alle grote militaire objecten.
  Hoofdzakelijk de forten en schansen uit de fortengordels rond Antwerpen.
  Ook forten daarbuiten zoals Fort Leopold (Diest) en het Kezelfort (Oudenaarde).
- "groeve": de mergelgroeves in Zuid-Limburg
- "overige groot": alle andere winterverblijven die opgedeeld zijn in deellocaties en geen fort of groeve zijn.
  Bijvoorbeeld de steenoven in Turnhout.
- "klein": alle winterverblijven die niet opgedeeld zijn in deellocaties.
  Meestal kleinere winterverblijven zoals ijskelders, bunkers, kelders van kastelen, ...

Dit winterverblijf rekenen we tot de groep "`r location_type`".

### Figuur type IV {#sec-type-IV}

Deze figuur toont de verhouding van de aantallen in deze winterverblijf in verhouding met de totale aantallen in Vlaanderen.
De lijn geeft de gemiddelde schatting van de verhouding weer.
De gekleurde banden geven de onzekerheid rond de geschatte verhouding weer.
