---
params:
  data: "data"
  result: "result"
  location: 20502
  name: Fort Lier (3010)
  n_winter: 24
---

# Overzicht van de huidige toestand

In @fig-recent geven we een overzicht van het meest recente totaal aantal per soort voor `r params$name`.
Indien de balk deels transparent is, dan is dat een indicatie dat het winterverblijf tijdens de laatste winter niet (volledig) onderzocht is.
Op dat ogenblik doen we een schatting op basis van de beschikbare statistische modellen.
Hoe donkerder de band hoe meer zekerheid we hebben dat dat bepaalde aantal vleermuizen minstens aanwezig is.

```{r}
#| label: setup
#| include: false
library(batanalysis)
library(git2rdata)
library(INBOtheme)
library(scales)
library(tidyverse)
conflicted::conflicts_prefer(dplyr::filter, dplyr::lag, dplyr::pull)
theme_set(theme_inbo(base_size = 9, transparent = TRUE))
data_root <- repository(params$data)
result_root <- repository(params$result)
```

```{r}
#| label: read-data
file.path("hibernation", "total_location") |>
  verify_vc(root = result_root, variables = c("species", "winter", "mean")) |>
  filter(.data$location == params$location) |>
  filter(.data$winter == max(.data$winter)) |>
  select("species", "winter", "mean", "min", "max", matches("p[0-9]")) |>
  slice_head(n = 1, by = "species") -> analysis
read_vc("relevant_visit") |>
  filter(.data$location_id == params$location) |>
  filter(.data$relevant) |>
  semi_join(analysis, by = "winter") -> relevant_visit
file.path("data", "hibernation", "samples") |>
  verify_vc(
    root = data_root, variables = c("visit_id", "sample_id")
  ) |>
  semi_join(relevant_visit, by = "visit_id") -> detailed
if (nrow(detailed) > 0) {
  file.path("data", "hibernation", "observations") |>
    verify_vc(
      root = data_root, variables = c("sample_id", "species_id")
    ) |>
    semi_join(detailed, by = "sample_id") |>
    group_by(.data$species_id) |>
    summarise(observed = sum(.data$number)) -> observed_count
} else {
  file.path("data", "hibernation", "totals") |>
    verify_vc(
      root = data_root, variables = c("visit_id", "species_id", "total")
    ) |>
    semi_join(relevant_visit, by = "visit_id") |>
    select(-"visit_id", observed = "total") -> observed_count
}
get_child_species(data_root, "Mmysbra") |>
  transmute(species_id = .data$id, species = "mmysbra") |>
  bind_rows(
    get_child_species(data_root, "Pipspec") |>
      transmute(species_id = .data$id, species = "pipspec"),
    get_child_species(data_root, "Pauraus") |>
      transmute(species_id = .data$id, species = "pauraus"),
    get_child_species(data_root, "Nspec") |>
      transmute(species_id = .data$id, species = "nspec")
  ) -> combined_species
file.path("data", "hibernation", "species") |>
  verify_vc(
    root = data_root, variables = c("id", "code", "name", "scientific_name")
  ) |>
  transmute(species = tolower(.data$code), .data$name, .data$id) -> species
observed_count |>
  inner_join(combined_species, by = "species_id") |>
  group_by(.data$species) |>
  summarise(observed = sum(.data$observed), .groups = "drop") |>
  inner_join(
    species |>
      select(-"id"),
    by = "species"
  ) |>
  bind_rows(
    observed_count |>
      anti_join(combined_species, by = "species_id") |>
      inner_join(species, by = c("species_id" = "id")) |>
      select(-"species_id")
  ) |>
  left_join(analysis, by = "species") |>
  mutate(
    across(
      c("mean", matches("p[0-9]")),
      ~ifelse(is.na(.x), .data$observed, .x)
    ),
    name = reorder(.data$name, .data$mean),
    label = ifelse(
      is.na(.data$winter),
      .data$observed,
      sprintf("%.0f (%.0f; %.0f)", .data$mean, .data$p05, .data$p95)
    )
  ) -> recent
```


```{r}
#| label: cap-format
toestand_cap <- "De meest recente totalen per soort voor %s."
```

```{r}
#| label: fig-recent
#| fig.cap: !expr 'sprintf(toestand_cap, params$name)'
recent |>
  ggplot(aes(x = name)) +
  geom_bar(stat = "identity", aes(y = p05), alpha = 0.2) +
  geom_bar(stat = "identity", aes(y = p20), alpha = 0.2) +
  geom_bar(stat = "identity", aes(y = p35), alpha = 0.2) +
  geom_bar(stat = "identity", aes(y = p50), alpha = 0.2) +
  geom_bar(stat = "identity", aes(y = p65), alpha = 0.2) +
  geom_bar(stat = "identity", aes(y = p80), alpha = 0.2) +
  geom_bar(stat = "identity", aes(y = p95), alpha = 0.2) +
  geom_text(
    aes(y = p95, label = label), hjust = -0.1, vjust = 0.5, size.unit = "pt",
    size = 6
  ) +
  scale_y_continuous(expand = expansion(c(0, 0.2))) +
  coord_flip() +
  theme(axis.title = element_blank())
```
