---
params:
  data: "data"
  result: "result"
  location: 20502
  name: Fort Lier (3010)
  n_winter: 24
---

# Overzicht van de huidige toestand

In @fig-recent geven we een overzicht van het totaal aantal per soort voor `r params$name` tijdens de meest recente beschikbare telling.
Indien de balk deels transparant is, dan is dat een indicatie dat het winterverblijf tijdens de laatste winter niet (volledig) onderzocht is.
Op dat ogenblik doen we een schatting op basis van de beschikbare statistische modellen.
Hoe donkerder de band hoe meer zekerheid we hebben dat dat bepaalde aantal vleermuizen minstens aanwezig is.

```{r}
#| label: setup
#| include: false
library(batanalysis)
library(effectclass)
library(git2rdata)
library(INBOtheme)
library(scales)
library(tidyverse)
conflicted::conflicts_prefer(dplyr::filter, dplyr::lag, dplyr::pull)
theme_set(theme_inbo(base_size = 9, transparent = TRUE))
data_root <- repository(params$data)
result_root <- repository(params$result)
```

```{r}
#| label: read-data
verify_vc(
  "visit_type", root = ".", variables = c("visit_id", "type", "score")
) |> 
  filter(.data$location_id == params$location) |>
  mutate(
    analyse = (is.na(.data$level) & .data$type == "potential") |
      .data$level != "rare" & .data$type == "detail" |
      .data$level == "mixed" & .data$type == "total"
  ) |>
  filter(.data$analyse) |>
  slice_max(.data$winter, n = 1) -> relevant
get_child_species(data_root, "Mmysbra") |>
  transmute(species_id = .data$id, species = "Mmysbra") |>
  bind_rows(
    get_child_species(data_root, "Pipspec") |>
      transmute(species_id = .data$id, species = "Pipspec"),
    get_child_species(data_root, "Pauraus") |>
      transmute(species_id = .data$id, species = "Pauraus"),
    get_child_species(data_root, "Nspec") |>
      transmute(species_id = .data$id, species = "Nspec")
  ) -> combined_species
file.path("data", "hibernation", "species") |>
  verify_vc(
    root = data_root, variables = c("id", "code", "name", "scientific_name")
  ) |>
  select(-"parent") -> species
if (relevant$type == "detail") {
  file.path("data", "hibernation", "samples") |>
    verify_vc(root = data_root, variables = c("sample_id", "visit_id")) |>
    semi_join(relevant, by = "visit_id") |>
    inner_join(
      file.path("data", "hibernation", "observations") |>
        verify_vc(
          root = data_root, variables = c("sample_id", "species_id", "number")
        ),
      by = "sample_id"
    ) -> observed
  observed |>
    inner_join(combined_species, by = "species_id") |>
    group_by(.data$species) |>
    summarise(observed = sum(.data$number), .groups = "drop") |>
    bind_rows(
      observed |>
        anti_join(combined_species, by = "species_id") |>
        inner_join(
          species |>
            select("species_id" = "id", "species" = "code"),
          by = "species_id"
        ) |>
        group_by(.data$species) |>
        summarise(observed = sum(.data$number), .groups = "drop")
    ) -> observed
} else {
  file.path("data", "hibernation", "totals") |>
    verify_vc(root = data_root, variables = c("visit_id", "total")) |>
    semi_join(relevant, by = "visit_id") -> observed
  observed |>
    inner_join(combined_species, by = "species_id") |>
    group_by(.data$species) |>
    summarise(observed = sum(.data$total), .groups = "drop") |>
    bind_rows(
      observed |>
        anti_join(combined_species, by = "species_id") |>
        inner_join(
          species |>
            select("species_id" = "id", "species" = "code"),
          by = "species_id"
        ) |>
        group_by(.data$species) |>
        summarise(observed = sum(.data$total), .groups = "drop")
    ) -> observed
}
file.path("hibernation", "total_location") |>
  verify_vc(
    root = result_root, variables = c("species", "location", "winter")
  ) |>
  semi_join(relevant, by = c("location" = "location_id", "winter")) |>
  select("species", "winter", "mean", starts_with("p")) |>
  left_join(x = observed, by = "species") |>
  mutate(
    label = ifelse(
      is.na(.data$mean),
      .data$observed,
      ifelse(
        .data$p05 == .data$p95,
        .data$mean,
        sprintf("%.1f, (%.1f; %.1f)", .data$mean, .data$p05, .data$p95)
      )
    ),
    across(starts_with("p"), ~ ifelse(is.na(.x), .data$observed, .x))
  ) |>
  inner_join(species, by = c("species" = "code")) |>
  mutate(
    name = reorder(.data$name, .data$p50),
    position = ifelse(.data$p95 < 0.5 * max(.data$p95), -0.2, 1.2)
  ) -> recent
```

```{r}
#| label: cap-format
toestand_cap <- "De totalen per soort voor %s tijdens de winter van %i."
```

```{r}
#| label: fig-recent
#| fig.cap: !expr 'sprintf(toestand_cap, params$name, recent$winter)'
recent |>
  ggplot(aes(x = name)) +
  geom_bar(stat = "identity", aes(y = p05), alpha = 0.2) +
  geom_bar(stat = "identity", aes(y = p20), alpha = 0.2) +
  geom_bar(stat = "identity", aes(y = p35), alpha = 0.2) +
  geom_bar(stat = "identity", aes(y = p50), alpha = 0.2) +
  geom_bar(stat = "identity", aes(y = p65), alpha = 0.2) +
  geom_bar(stat = "identity", aes(y = p80), alpha = 0.2) +
  geom_bar(stat = "identity", aes(y = p95), alpha = 0.2) +
  geom_text(
    aes(y = p95, label = label, hjust = position, colour = factor(position)),
    vjust = 0.5, size.unit = "pt", size = 6
  ) +
  scale_colour_manual(
    values = c("-0.2" = inbo_steun_blauw, "1.2" = "white"),
    guide = "none"
  ) +
  coord_flip() +
  theme(axis.title = element_blank())
```
